th: เทคโนโลยีการทำความสะอาด: ไฮบริด; ไอออนิก; หมุนสลับ; สั่นพัลส์; โรตารี; โซนิก; อัลตราโซนิก; อื่นๆ
fr: Technologie de nettoyage: Hybride; Ionique; Oscillante; Pulsatile; Rotatif; Sonique; Ultrasonique; Autre
ko: 청소 기술: 하이브리드; 이온; 진동; 펄세이팅; 회전; 소닉; 초음파; 기타
sk-SK: Čistiaca technológia: Hybridný; Iónová; Oscilačná; Pulzná; Rotačný; Sonická; Ultrazvukový; Iné
cs: Čisticí technologie: Hybridní; Iontová; Oscilační; Pulzní; Rotační; Sonická; Ultrazvukový; Jiné
ro-RO: Tehnologie de curățare: Hibrid; Ionic; Oscilant; Pulsativ; Rotativă; Sonic; Ultrasonic; Altele
pt-PT: Tecnologia de limpeza: Híbrido; Iónico; Oscilante; Pulsátil; Rotativo; Sónico; Ultrassónico; Outro
hr-HR: Tehnologija čišćenja: Hibridni; Ionska; Oscilirajuća; Pulsirajuća; Rotacija; Sonična; Ultrazvučni; Ostalo
da: Rengøringsteknologi: Hybrid; Ionisk; Oscillerende; Pulserende; Roterende; Sonisk; Ultralyd; Andet
de: Reinigungstechnologie: Hybrid; Ionisch; Oszillierend; Pulsierend; Rotierend; Schall; Ultraschall; Sonstiges
fi: Puhdistusteknologia: Hybridi; Ioninen; Oskilloiva; Sykkivä; Pyörivä; Äänitekniikka; Ultraääni; Muu
pl: Technologia czyszczenia: Hybrydowy; Jonowa; Oscylacyjna; Pulsująca; Rotacyjny; Soniczna; Ultradźwiękowa; Inne
nb: Renseteknologi: Hybrid; Ionisk; Oscillerende; Pulserende; Roterende; Sonisk; Ultralyd; Annet
es: Tecnología de limpieza: Híbrido; Iónico; Oscilante; Pulsante; Giratoria; Sónico; Ultrasónico; Otros
sv: Rengöringsteknik: Hybrid; Jonisk; Oscillerande; Pulserande; Roterande; Sonisk; Ultraljud; Övrigt
zh-TW: 清潔技術: 混合; 離子; 旋轉震盪; 脈衝; 旋轉; 音波; 超音波; 其他
el: Τεχνολογία καθαρισμού: Υβριδικό; Ιονική; Παλλόμενη; Παλμική; Περιστροφικός; Ηχητική; Υπερηχητική; Άλλο
it: Tecnologia di pulizia: Ibrido; Ionica; Oscillante; Pulsante; A rotazione; Sonica; A ultrasuoni; Altro
lt-LT: Valymo technologija: Hibridinė; Joninė; Osciliuojanti; Pulsuojanti; Rotacinis; Garsinė; Ultragarsinis; Kita
vi: Công nghệ làm sạch: Kết hợp; Ion; Dao động; Xung động; Xoay; Âm thanh; Siêu âm; Khác
en: Cleaning technology: Hybrid; Ionic; Oscillating; Pulsating; Rotary; Sonic; Ultrasonic; Other
ru: Технология чистки: Гибридные; Ионная; Осцилляторная; Пульсирующая; Поворотный; Звуковая; Ультразвуковой; Другой
ja: クリーニング技術: ハイブリッド; イオニック; 回転式; パルセーティング; ロータリー; ソニック; 超音波; その他
zh-CN: 清洁技术: 混合; 离子式; 震荡式; 脉动式; 旋转型; 声波式; 超声波; 其他
sl-SI: Tehnologija čiščenja: Hibridni; Ionsko; Oscilirajoče; Pulzirajoče; Krožna; Sonično; Ultrazvočen; Drugo
nl: Reinigingstechnologie: Hybride; Ionisch; Oscillerend; Pulserend; Roterend; Sonisch; Ultrasoon; Andere
tr: Temizleme teknolojisi: Hibrit; İyonik; Salınımlı; Darbeli; Döner; Sonik; Ultrasonik; Diğer
hu: Tisztítási technológia: Hibrid; Ionos; Oszcilláló; Pulzáló; Forgó; Szonikus; Ultrahangos; Egyéb
pt-BR: Tecnologia de limpeza: Híbrido; Iônica; Oscilatória; Pulsante; Rotativo; Sônica; Ultrassônico; Outro
bg-BG: Технология за почистване: Хибрид; Йонна; Осцилираща; Пулсираща; Ротационно; Звукова; Ултразвук; Други